最高法院刑事判決　　　　　　　　　　　　　　　九十三年度台上字第四四一三號
　　上　訴　人　甲○○
　　　　　　　　乙○○
右上訴人等因強盜等罪案件，不服台灣高等法院中華民國九十年九月二十六日第二審
判決︵九十年度上訴字第一一四七號，起訴案號：台灣基隆地方法院檢察署八十九年
度偵字第九一五號︶，提起上訴，本院判決如左：
    主  文
原判決關於甲○○、乙○○強盜部分撤銷，發回台灣高等法院。
其他上訴駁回。
    理  由
甲、撤銷部分：
本件原判決撤銷第一審關於強盜部分之科刑判決，改判論處上訴人甲○○、乙○○共
同意圖為自己不法之所有，以脅迫致使不能抗拒而取他人之物︵甲○○累犯︶罪刑，
固非無見。
惟查：一、本件上訴人甲○○雖於警詢供稱：其與乙○○強盜後﹁搶得現金均分一人
一半各分︵新台幣，下同︶十五萬元﹂云云，但依原判決事實之認定，上訴人二人係
強盜取得被害人陳如意、柯秋淨之皮包各一只，分別內有現金三萬元、二十八萬元等
財物，現金部分合計三十一萬元等情，此與甲○○上開於警詢所供其與乙○○﹁均分
一人一半各分十五萬元﹂，即合計為三十萬元之情節，並未盡吻合；原審就甲○○關
於其與乙○○事後分贓強盜所得款項之自白，與卷內證據資料不相符合部分，未說明
審認其如何取捨之理由，且未調查其他事證以明其是否與事實相符，遽採為論罪之依
據，採證認事自難認允洽。二、依原判決事實之認定，上訴人等於強盜犯行實施中，
由乙○○手持未具殺傷力之玩具手槍一把喝令被害人陳如意不要動，並稱其係刑警，
陳如意要求查看刑警證件，乙○○即喝令陳如意﹁不要叫，否則就揍你﹂，並命陳如
意面壁而立不准回頭看等情；如果無訛，上訴人等此部分假冒刑警執行職務之行為，
是否另應成立刑法第一百五十八條之罪，非無詳酌之餘地，原判決未為說明論列，自
嫌理由欠備。三、上訴人等行為後，懲治盜匪條例業經總統於民國（下同）九十一年
一月三十日公布廢止，刑法第三百二十八條、第三百三十條等關於強盜等罪部分，亦
經於同日修正公布，俱於同年二月一日生效。原審於九十年九月二十六日判決時，未
及審酌懲治盜匪條例業經廢止之事實並比較新舊法，適用最有利於上訴人等之法律，
原判決關於強盜部分自仍無可維持。以上或為上訴意旨所指摘，或為本院得依職權調
查之事項，應認原判決關於強盜部分︵甲○○僅就強盜部分上訴︶有撤銷發回更審之
原因。
乙、駁回部分：
按刑事訴訟法第三百七十六條所列各罪之案件，經第二審判決者，不得上訴於第三審
法院，法有明文。本件上訴人乙○○竊盜部分，第一審法院係依刑法第三百二十一條
第一項第三款之攜帶兇器竊盜罪論處罪刑，核屬刑事訴訟法第三百七十六條第二款之
案件。依首開說明，既經第二審判決，自不得上訴於第三審法院，上訴人乙○○竟對
該部分提起上訴，顯為法所不許，應予駁回。
據上論結，應依刑事訴訟法第三百九十七條、第四百零一條、第三百九十五條前段，
判決如主文。
中　　　華　　　民　　　國　　九十三　　年　　　八　　　月　　二十六　　日
                              最高法院刑事第十庭
                                  審判長法官  呂　潮　澤
                                        法官  孫　增　同
                                        法官  吳　昭　瑩
                                        法官  劉　介　民
                                        法官  陳　東　誥
      右正本證明與原本無異
                                              書  記  官
中　　　華　　　民　　　國　　九十三　　年　　　八　　　月　　三十一　　日
                                                                        Ａ
